【裁判字號】    95,上訴,345
【裁判日期】    950427
【裁判案由】    毒品危害防制條例
【裁判全文】
臺灣高等法院臺中分院刑事判決         95年度上訴字第345號
上  訴  人
即  被  告  乙○○
                    弄30號
上列上訴人因違反毒品危害防制條例案件，不服臺灣彰化地方法
院94年度訴字第2105號中華民國94年12月27日第一審判決（起訴
案號：臺灣彰化地方法院檢察署94年度毒偵字第5555號），提起
上訴，本院判決如下：
    主    文
上訴駁回。
    犯罪事實
一、乙○○曾因違反肅清煙毒條例、麻醉藥品管理條例案件，經
    臺灣彰化地方法院分別判處有期徒刑4年 2月、9月確定，嗣
    定應執行刑為有期徒刑4年6月，入監執行後，於民國83年10
    月8日假釋出獄，惟於假釋期間， 又因違反肅清煙毒條例及
    麻醉藥品管理條例案件，經本院分別判處有期徒刑3年6月、
    8月，應執行有期徒刑 3年8月確定，並撤銷上開假釋，且與
    所餘殘刑2年7月接續執行，至 89年1月21日又獲假釋出監，
    惟於假釋期間，又因竊盜案件，經臺灣彰化地方法院判處有
    期徒刑3月確定，並遭撤銷假釋，再與前揭所餘殘刑2年9月2
    4日接續執行，迄93年7月19日縮短刑期執行完畢。又其曾於
    90年間，因施用毒品案件，經臺灣彰化地方法院裁定送觀察
    、勒戒後，認有繼續施用毒品之傾向，再令入戒治處所施以
    強制戒治後，於 90年9月25日停止戒治處分執行出監，所餘
    戒治期間付保護管束，至 91年4月30日保護管束期滿未經撤
    銷停止戒治而視為執行完畢，並由臺灣彰化地方法院檢察署
    檢察官以91年度戒毒偵字第389、390號為不起訴處分確定。
    其後復因施用第一、二級毒品案件，經臺灣彰化地方法院於
    94年8月22日，以94年度訴字第1134號分別判處有期徒刑1年
    、4月，應執行有期徒刑 1年2月確定。詎其仍不知悔改，未
    能戒除毒癮，於前揭強制戒治處分執行完畢釋放後 5年內，
    基於施用第一級毒品海洛因之概括犯意，於94年10月22日17
    時許及同日18時許，在其位於彰化縣溪湖鎮○○里○○路 ○
    段329巷58弄30號住處，以將海洛因摻入香菸中， 再以火點
    燃後吸食之方式，連續各施用第一級毒品海洛因 1次。嗣於
    94年10月23日13時20分許，經警持搜索票於其上址住處查獲
    ，並扣得其所有供施用第一級毒品海洛因之塑膠鏟管1支。
二、案經彰化縣警察局溪湖分局報請臺灣彰化地方法院檢察署檢
    察官偵查起訴。
    理    由
一、訊據被告乙○○對於上開犯罪事實坦承不諱，且被告於94年
    10月23日為警查獲後採集之尿液，經送彰化縣衛生局檢驗結
    果，確呈嗎啡陽性反應，亦有彰化縣衛生局於94年10月31日
    出具之煙毒尿液檢驗成績書及彰化縣警察局溪湖分局委託檢
    驗尿液代號與真實姓名對照單附卷可稽（見偵查卷第25、39
    頁)，復有被告所有供施用第一級毒品海洛因之塑膠鏟管1支
    扣案可佐，被告自白核與事實相符。又被告前於90年間，因
    施用毒品案件，經臺灣彰化地方法院裁定送觀察、勒戒後，
    認有繼續施用毒品之傾向，再令入戒治處所施以強制戒治後
    ，於90年 9月25日停止戒治處分執行出監，所餘戒治期間付
    保護管束，至91年 4月30日保護管束期滿未經撤銷停止戒治
    而視為執行完畢，由臺灣彰化地方法院檢察署檢察官以91年
    度戒毒偵字第389、390號為不起訴處分確定等情，有臺灣彰
    化地方法院檢察署刑案資料查註紀錄表及臺灣高等法院被告
    前案紀錄表附卷可參，被告於上述強制戒治處分執行完畢釋
    放後 5年內再施用第一級毒品，其事證明確，自應依法論科
    。
二、核被告所為，係犯毒品危害防制條例第10條第 1項之施用第
    一級毒品罪。被告於施用前後持有第一級毒品海洛因之低度
    行為，為施用之高度行為所吸收，不另論罪。被告先後兩次
    施用第一級毒品海洛因之犯行，時間緊接，顯係基於概括之
    犯意，而觸犯構成要件相同之罪名，應依連續犯論以一罪，
    並加重其刑。公訴人雖僅就被告為警查獲前之該次（即94年
    10月22日18時許）施用犯行起訴，惟被告另次施用犯行，因
    與已起訴並經論罪部分有連續犯之裁判上一罪關係，為起訴
    效力所及，本院自應併予審理。又查，被告前因違反肅清煙
    毒條例、麻醉藥品管理條例案件，經臺灣彰化地方法院分別
    判處有期徒刑4年2月、9月確定，並定應執行刑為有期徒刑4
    年6月，入監執行後，於83年10月8日假釋出獄，惟於假釋期
    間，又因違反肅清煙毒條例及麻醉藥品管理條例案件，經本
    院分別判處有期徒刑 3年6月、8月，應執行有期徒刑3年8月
    確定，並撤銷上開假釋，且與所餘殘刑2年7月接續執行，至
    89年1月21日又獲假釋出監， 惟於假釋期間，又因竊盜案件
    經臺灣彰化地幫法院判處有期徒刑 3月確定，並遭撤銷假釋
    ，再與前揭所餘殘刑2年9月24日接續執行，迄 93年7月19日
    縮短刑期執行完畢，有上開前案紀錄表在卷可參，其於受有
    期徒刑之執行完畢後， 5年以內再犯有期徒刑以上之本罪，
    應依累犯規定遞加重其刑。原審以被告罪證明確，適用毒品
    危害防制條例第10條第1項，刑法第11條前段、第56條、第4
    7條規定予以論罪， 並爰審酌被告之品行、犯罪之動機、目
    的、施用毒品係自戕身心，曾因施用毒品而送強制戒治處分
    ，復因施用毒品甫經臺灣彰化地方法院判決確定，猶不知悔
    改，未能戒除毒癮，竟又再度施用第一級毒品，顯乏禁絕毒
    害之決心暨其犯後尚知坦承犯行等一切情狀，量處有期徒刑
    1年2月，且認扣案之塑膠鏟管 1支，為被告所有並係供其施
    用海洛因所用之物，併依刑法第38條第1項第2款宣告沒收，
    認事用法並無不當，量刑亦屬妥適。被告上訴意旨以原審量
    刑過重為由，指摘原判決不當，為無理由，應予駁回。
據上論結，應依刑事訴訟法第368條，判決如主文。
本案經檢察官甲○○到庭執行職務。
中    華    民    國    95    年    4     月    27    日
              刑事第十庭  審判長法  官  林  照  明
                                法  官  唐  光  義
                                法  官  蔡  名  曜
上列正本證明與原本無異。
如不服本判決應於收受送達後十日內向本院提出上訴書狀，其未
敘述上訴之理由者並得於提起上訴後十日內向本院補提理由書（
均須按他造當事人之人數附繕本）。
                                書記官  劉  恒  宏
中    華    民    國    95    年    5     月    1     日
毒品危害防制條例第10條第1項：
施用第一級毒品者，處6月以上5年以下有期徒刑。
                                                      Ｆ


司法院資訊處製作；財團法人民間司法改革基金會備份。
